高雄高等行政法院裁定
　　　　　　　　　　　　　94年度訴字第00301號
原　　　告　甲○○
被　　　告　臺灣高等法院臺南分院檢察署
代　表　人　乙○○　檢察長
右當事人間因刑事事件，原告提起行政訴訟。本院裁定如左：
    主  文
原告之訴駁回。
訴訟費用由原告負擔。
    理  由
一、按訴訟事件不屬行政法院之權限者，行政法院應以裁定駁回
    之。行政訴訟法第一百零七條第一項第一款定有明文。
二、本件原告起訴意旨略以：原告於民國（下同）九十三年十二
    月十七日向台灣台南地方法院檢察署（下稱台南地檢署）具
    狀告訴任職於台南市○○路二十二號台灣省自來水股份有限
    公司第六區管理處（下稱自來水公司六區管理處）之公務員
    「林文俊」涉有恐嚇、公然侮辱等罪嫌。詎台南地檢署九十
    四年度偵字第二一○五號不起訴處分書竟誤繕「林文俊」之
    年籍，而枉法對另一同名同姓之「林文俊」作成不起訴處分
    。然而，原告提起告訴之對象係任職於自來水公司六區管理
    處之「林文俊」，而非上述處分書上所載之同名同姓且係擔
    任計程車司機工作之「林文俊」。但被告同未善盡監督責任
    ，仍續以該錯誤年籍之「林文俊」為偵查對象，而於「九十
    四年三月三十日」以該署九十四年度上聲議字第二○四號處
    分書（處分書上條碼編號為0000000000號），駁
    回原告再議之聲請，被告之處分顯係無效違法。直到九十四
    年四月十三日，上開遭誤載為刑事被告之計程車司機「林文
    俊」突然到原告家中興師問罪，幸經警方火速奔至處理，始
    查明誤會係源自上述粗糙之刑事司法而得化解，原告一家才
    逃過一場血光之災。台南地檢署及被告發現上述錯誤後即更
    正「林文俊」之年籍，而先後於九十四年五月間重送處分書
    ，其中被告重送處分書之日期為九十四年五月三日，處分書
    條碼為0000000000號。而原告既然重新收到台南
    地檢署更正之處分書，有權利重新對之聲請再議，原告之再
    議應屬合法。但被告竟於原告聲請再議後，以九十四年五月
    十一日檢儉字第四七六二號函送更正其處分日期為「九十四
    年三月三十日」並敘明「原九十四年五月三日書類正本係誤
    植，特此更正如上；並於九十四年五月十日重行送達」等詞
    ，意圖剝奪原告再議之權利。為此，提起本件行政訴訟，請
    求判決：（一）確認被告九十四年度上聲議字第二○四號處
    分書（處分書上條碼編號為0000000000號）違法
    。（二）確認被告九十四年五月十一日檢儉字第四七六二號
    函違法。（三）被告應給付原告損害賠償美金一百億元（見
    原告九十四年五月六日行政訴訟補正狀二及九十四年五月十
    五日陳報狀五）。
三、經查，有關經告訴之刑事案件如何偵查，偵查結果如何處理
    ，均屬檢察官職權事項，為廣義司法權之行使，與一般行政
    機關行使公權力之情形不同。刑事案件偵查結果應為起訴或
    不起訴處分，乃檢察官居於偵查主體之地位，行使廣義司法
    權，非居於行政機關之地位，行使公權力之行政處分可比。
    於偵查終結，認無犯罪嫌疑，以不起訴處分方式，將結果通
    知關係人，均屬偵查結果之處理，為行使廣義司法權結果之
    通知，非居於行政機關之地位所為之單方行政行為，與行政
    處分無關，並非行政法院所能審查，不得對之提起訴願及行
    政訴訟以為救濟。其提起之者，並非合法（最高行政法院八
    十九年度裁字第七一七號、九十二年度裁字第七八四號裁定
    參照）。不起訴處分既為檢察官偵查之結果，則檢察官嗣後
    以原處分書有誤寫、誤算情形予以更正，並將更正後之處分
    書函送當事人，核其性質，亦屬偵查結果處理之範疇，並非
    行政處分而可由行政法院審查，自不待言。本件原告訴稱其
    提起刑事告訴之對象為任職於自來水公司六區管理處之「林
    文俊」，而非同名同姓且係擔任計程車司機工作之「林文俊
    」。然而，台南地檢署竟枉法以錯誤年籍之「林文俊」為偵
    查之對象作出不起訴處分，而被告未善盡監督之責，仍以該
    錯誤之對象於「九十四年三月三十日」以該署九十四年度上
    聲議字第二○四號處分書（處分書上條碼編號為00000
    00000號），駁回原告再議之聲請。又被告事後雖更正
    「林文俊」之年籍而重新送達處分書（重送處分書條碼編號
    0000000000號），但被告更正處分之日期明明是
    九十四年五月三日，但被告竟又以九十四年五月十一日檢儉
    字第四七六二號函送更正其處分日期為「九十四年三月三十
    日」並敘明「原九十四年五月三日書類正本係誤植，特此更
    正如上；並於九十四年五月十日重行送達」等詞，意圖剝奪
    原告再議之權利等情，固據原告提出各該處分書及更正之處
    分及函文等為證據資料，然如前所述，不起訴處分書為檢察
    官將其偵查結果對外通知之處理方式，其處分書之更正及通
    知，亦屬偵查結果處理之範疇，均為檢察機關偵查程序之一
    部分，自屬司法權之行使，並非行政處分，原告對之不服，
    核屬對刑事案件偵查結果所為之爭執，非屬行政法院權限之
    事件，本院並無審判權。故而，原告提起本件訴訟，並非合
    法，應予駁回。又原告提起本件確認訴訟既不合法，則其合
    併請求損害賠償部分，亦非合法，應併予駁回。
四、依行政訴訟法第一百零七條第一項第一款、第一百零四條，
    民事訴訟法第九十五條、第七十八條，裁定如主文。
中　　華　　民　　國　　94　　年　 　6　　月　　6　　 日
                  第三庭審判長法  官　 江幸垠
                              法  官　 邱政強
                              法  官　 簡慧娟
以上正本係照原本作成。
如不服本裁定，應於裁定送達後10日內以書狀敘明理由，經本院
向最高行政法院提出抗告（須按對造人數附具繕本）；並應預繳
送達用掛號郵票6份（每份34元）。
中　　華　　民　　國　　94　　年　 　6　　月　　6　　 日
                              書記官   楊曜嘉
